臺灣板橋地方法院刑事判決　　　　　　　 94年度訴字第470號
公　訴　人　臺灣板橋地方法院檢察署檢察官(甲○)
被　　　告　乙○○
上列被告因違反毒品危害防制條例案件，經檢察官提起公訴（九
十四年度核退毒偵字第一九六號）及移送併案審判（九十四年度
毒偵字第一三○九號及臺灣臺北地方法院檢察署九十四年度毒偵
字第一一七五號），於被告為有罪之陳述後，本院合議庭裁定由
受命法官獨任依簡式審判程序審理，茲判決如下：
    主  文
乙○○連續施用第一級毒品，累犯，處有期徒刑拾月；扣案海洛
因貳包（驗後淨重合計壹點伍柒公克）沒收銷燬，上開海洛因外
包裝袋貳個及扣案分裝袋壹個、糖壹包均沒收。又連續施用第二
級毒品，累犯，處有期徒刑柒月，扣案安非他命參包（淨重合計
壹點肆貳公克）沒收銷燬，上開安非他命之外包裝參個沒收。應
執行有期徒刑壹年肆月，扣案海洛因貳包（驗後淨重合計壹點伍
柒公克）、安非他命參包（淨重合計壹點肆貳公克）沒收銷燬，
上開海洛因外包裝袋貳個、安非他命之外包裝參個及扣案分裝袋
壹個、糖壹包均沒收。
    事  實
一、乙○○前因妨害自由案件，經臺灣桃園地方法院以八十六年
    度重訴字第三十號判處有期徒刑一年四月確定，於民國八十
    八年七月二十七日執行完畢（此部分就乙○○所涉施用第二
    級毒品罪部分構成累犯）。又因施用毒品違反毒品危害防制
    條例案件，經臺灣桃園地方法院送勒戒處所觀察、勒戒後，
    因認無繼續施用毒品傾向，於八十七年八月十四日釋放，並
    由臺灣桃園地方法院以八十六年度重訴字第三十號為免刑之
    諭知；其後同因施用毒品違反毒品危害防制條例案件，經檢
    察官送勒戒處所觀察、勒戒後，仍認無繼續施用毒品傾向，
    而於八十八年八月三十日釋放，並由臺灣板橋地方法院檢察
    署檢察官以八十八年度偵字第五一三○號、臺灣臺北地方法
    院檢察署檢察官以八十八年度毒偵字第一八七號為不起訴處
    分確定。嗣再因施用第一級毒品及第二級毒品違反毒品危害
    防制條例案件，經檢察官送戒治處所施以強制戒治並提起公
    訴，強制戒治部分八十九年十一月二日因停止戒治所餘戒治
    期間付保護管束而釋放，於九十年三月二日因保護管束期滿
    未經撤銷而視為戒治期滿執行完畢，公訴部分則經臺灣桃園
    地方法院以八十九年度訴字第四五四號分別判處有期徒九月
    及五月確定；其後同因施用毒品違反毒品危害防制條例案件
    ，經本院以八十八年度訴字第一三一三號判處有期徒刑七月
    確定，經與上開九月及五月之宣告刑定應執行刑為一年七月
    ；復因賭博案件，經臺灣桃園地方法院以八十九年度簡字第
    一四一號判處罰金六千元確定，經易服勞役並與前開所定一
    年七月之應執行刑接續執行，甫於九十一年五月十九日因假
    釋期滿未經撤銷而視為執行完畢（以上除賭博部分外構成累
    犯）。
二、詎乙○○詎仍不知戒除毒癮，復基於施用第一級毒品之概括
    犯意，自九十三年十二月十一日十二時起至九十四年三月二
    十日二時五分前二十六小時內之某時，在其數名年籍不詳友
    人位於臺北市及臺北縣三重市之住處，以將海洛因摻入香煙
    點燃或以玻璃球燒烤成煙而吸食之方式，連續施用第一級毒
    品海洛因多次，期間約半個月至乙個月施用乙次；另尚基於
    施用第二級毒品之概括犯意，自九十二年十一月二十三日起
    至九十四年三月二十日一時五十五分許，同在其數名年籍不
    詳友人位於臺北市及臺北縣三重市之住處，以將安非他命使
    用玻璃球燒烤成煙而吸食之方式，連續施用第二級毒品安非
    他命多次。
三、嗣為警先於九十二年十一月二十五日二十時四十分許，因執
    行列管毒品人口尿液檢驗作業，發覺其尿液呈安非他命類藥
    物陽性反應而查獲。復於九十三年十二月十四日十五時四十
    分許，在臺北縣三重市○○路○段一一五巷十二號二樓為警
    查獲，並扣得其所有預備供施用毒品使用之第一級毒品海洛
    因二包（驗後淨重合計一點五七公克）、分裝袋乙個及糖二
    包。其後又於九十四年三月二十日二時五分許，在臺北市○
    ○路○段六三號四樓之一為警經屋主徐湯華同意搜索後查獲
    ，扣得其所有預備供施用之安非他命三包（淨重合計一點四
    二公克）。
四、案經臺北縣政府警察局三重分局報告臺灣板橋地方法院檢察
    署檢察官偵查起訴，及臺北市政府警察局中山分局移送臺灣
    臺北地方法院檢察署檢察官呈臺灣高等法院檢察署檢察官移
    轉臺灣板橋地方法院檢察署檢察官移送併案審判，及臺北市
    政府警察局萬華分局移送臺灣臺北地方法院檢察署檢察官移
    送併案審判。
    理  由
一、犯罪事實之認定：
  (一)上揭犯罪事實，業據被告乙○○自白不諱，而其先後三次為
    警查獲後經採集尿液囑託鑑定結果，亦分別呈嗎啡（即海洛
    因進入人體後之代謝物）及安非他命類陽性反應，有臺灣尖
    端先進生技醫藥股份有限公司濫用藥物檢驗報告二份、臺灣
    檢驗科技股份有限公司出具之濫用藥物尿液檢驗報告乙份、
    列管毒品人口尿液檢體採集送驗紀錄表乙份、臺北縣政府警
    察局三重分局查獲毒品案件被移送者姓名暨代碼對照表乙份
    及臺北市政府警察局偵辦毒品案件尿液檢體委驗單乙份附卷
    可稽。此外復有扣案預備供施用毒品使用之海洛因二包（驗
    後淨重合計一點五七公克）、安非他命三包（淨重合計一點
    四二公克）、分裝袋乙個、糖二包及卷附法務部調查局鑑定
    通知書乙份與臺北市政府警察局萬華分局查獲涉嫌毒品危害
    防制條例案毒品初步鑑驗報告單乙份可為佐證，堪信其前開
    自白應與事實相符。
  (二)又被告前因施用毒品違反毒品危害防制條例條例，經臺灣桃
    園地方法院送勒戒處所觀察、勒戒後，因認無繼續施用毒品
    傾向，於八十七年八月十四日釋放，並由臺灣桃園地方法院
    以八十六年度重訴字第三十號為免刑之諭知；其後同因施用
    毒品違反毒品危害防制條例案件，經檢察官送勒戒處所觀察
    、勒戒後，仍認無繼續施用毒品傾向，而於八十八年八月三
    十日釋放，並由臺灣板橋地方法院檢察署檢察官以八十八年
    度偵字第五一三○號、臺灣臺北地方法院檢察署檢察官以八
    十八年度毒偵字第一八七號為不起訴處分確定；嗣再因施用
    第一級毒品及第二級毒品違反毒品危害防制條例案件，經檢
    察官送戒治處所施以強制戒治並提起公訴，強制戒治部分八
    十九年十一月二日因停止戒治所餘戒治期間付保護管束而釋
    放，於九十年三月二日因保護管束期滿未經撤銷而視為戒治
    期滿執行完畢，亦有上開不起訴書分書及臺灣高等法院被告
    全國前案紀錄表可憑。
  (三)是以本件事證明確，被告於強制戒治執行完畢釋放後五年內
    再為施用海洛因、安非他命之犯行，堪為認定，應予依法論
    科。
二、論罪科刑之法律適用：
  (一)按毒品危害防制條例業於九十二年七月九日部分修正公布，
    並於被告施用第二級毒品行為後之九十三年一月九日施行，
    被告雖於該條例修正前即開始施用第二級毒品犯行，惟其犯
    行既延續至該條例修正施行後仍賡續為之，應逕依修正後規
    定處斷。次按海洛因、安非他命分別為毒品危害防制條例第
    二條第二項第一款、第二款所定之第一級毒品及第二級毒品
    ，核被告所為，係犯同條例第十條第一項之施用第一級毒品
    罪，及同條例第十條第二項之施用第二級毒品罪。其施用前
    後持有海洛因、安非他命之低度行為均為施用之高度行為所
    吸收，不另論罪。被告多次施用第一級毒品及第二級毒品之
    犯行，時間緊接，方法相同，各觸犯構成要件相同之罪，顯
    均係基於概括犯意而為之，為連續犯，俱應依刑法第五十六
    條各論以一罪，並加重其刑。又被告所犯上開二罪，犯意各
    別，行為互殊，應予分論併罰。公訴意旨雖未敘及被告自九
    十三年十二月十二日起至同年月十四日採尿回溯前二十六小
    時之期間內以外之施用第一級毒品與施用第二級毒品之犯行
    ，惟此與經起訴論科之部分有連續犯之裁判上之一罪關係，
    仍為起訴效力所及，本院依法應併為審判。另被告前因妨害
    自由案件，經臺灣桃園地方法院以八十六年度重訴字第三十
    號判處有期徒刑一年四月確定，於民國八十八年七月二十七
    日執行完畢；又因施用毒品違反毒品危害防制條例案件，經
    臺灣桃園地方法院以八十九年度訴字第四五四號分別判處有
    期徒九月及五月確定；其後同因施用毒品違反毒品危害防制
    條例案件，經本院以八十八年度訴字第一三一三號判處有期
    徒刑七月確定，經與上開九月及五月之宣告刑定應執行刑為
    一年七月，甫於九十一年五月十九日因假釋期滿未經撤銷而
    視為執行完畢，此有臺灣高等法院被告前案紀錄表附卷足參
    ，其於五年以內再犯本件最重本刑為有期徒刑以上之罪，為
    累犯，應依刑法第四十七條之規定遞為加重其刑（其中由臺
    灣桃園地方法院以八十六年度重訴字第三十號判處有期徒刑
    一年四月之部分，因係於八十八年七月二十七日執行完畢，
    故此項刑之執行僅就被告乙○○所涉施用第二級毒品罪部分
    構成累犯）。
  (二)爰審酌被告有前述犯罪及施用毒品遭查獲之紀錄，有臺灣高
    等法院被告前案紀錄表附卷可稽，素行不佳，且前已因觀察
    勒戒結果先後受免刑判決及不起訴處分，業受毒品危害防制
    條例對施用毒品人之寬典，竟仍一再吸食，並施用兩種毒品
    ，顯見並無悔意，惡性非淺，然被告施用毒品實為戕害自身
    健康之犯罪，於他人尚無明顯重大危害，並斟酌其施用之期
    間，及其於審理中能坦認犯行，犯罪後之態度尚稱良好等一
    切情狀，分別量處如主文所示之刑，並定其應執行之刑，以
    資儆懲。
  (三)警於查獲時扣得之海洛因二包（驗後淨重合計一點五七公克
    ），係被告所有預備供施用並經查獲之第一級毒品，業據被
    告陳明在卷，應依毒品危害防制條例第十八條第一項前段之
    規定，於其施用第一級毒品罪刑宣告項下併為沒收銷燬之諭
    知；另扣案安非他命三包（淨重合計一點四二公克），被告
    於本院審理時雖否認為其所有，惟其於警詢業已明白坦承該
    等安非他命為其所有，並說明當時係因一時緊張而將該三包
    安非他命丟在地上等語（參臺灣臺北地方法院檢察署九十四
    年度毒偵字第一一七五號偵查卷第四十八頁），核與同遭查
    獲之簡淑琴於警詢中之供述相符（參上開偵查卷第八十頁）
    ，堪認屬實，是被告於本院審理中所為否認之置辯委無可採
    ，堪認該扣案安非他命三包（淨重合計一點四二公克）為被
    告所有預備供施用並經查獲之第二級毒品，應依毒品危害防
    制條例第十八條第一項前段之規定，於其施用第二級毒品罪
    刑宣告項下併為沒收銷燬之諭知。而上開海洛因包裝袋兩個
    及安非他命包裝袋三個，則為被告所有預備供本件施用第一
    級毒品及第二級毒品犯罪所用之物，亦應依刑法第三十八條
    第一項第二款之規定於各該刑之宣告項下為沒收之諭知。又
    扣案分裝袋乙個及糖二包，亦為被告所有預備供分裝所施用
    之海洛因及摻入海洛因以減輕分量而吸食之物品，亦據被告
    自陳甚明，應併依刑法第三十八條第一項第二款之規定於其
    施用第一級毒品罪刑之宣告項下為沒收之諭知。另警於九十
    四年三月二十日二時五分查獲時扣得之海洛因乙包（重零點
    零二公克）及吸食器乙組，分別係現場同遭查獲之范靜如與
    簡淑琴所有，此據其二人於警詢中坦承明確，並非被告所有
    或供其本件施用毒品犯罪所用之物，基於主刑從刑一致之原
    則，自無從於本件被告刑之宣告項下併為沒收之諭知，附此
    敘明。
據上論斷，應依刑事訴訟法第二百七十三條之一第一項、第二百
九十九條第一項前段、毒品危害防制條例第十條第一項、第二項
、第二十三條第二項、第十八條第一項前段，刑法第十一條前段
、第五十六條、第四十七條第一項前段、第三十八條第一項第二
款、第五十一條第五款，判決如主文。
本案經檢察官許智評到庭執行職務。
中　　華　　民　　國　　94　　年　　6 　　月　　23　　日
                  刑事第十三庭  法　官  楊  博  欽
以上正本證明與原本無異
如不服本判決應於送達後十日內向本院提出上訴狀
                                書記官　曾  美  滋
中　　華　　民　　國　　94　　年　　6 　　月　　23　　日
附錄本案論罪科刑法條全文：
毒品危害防制條例第10條
  施用第一級毒品者，處六月以上五年以下有期徒刑。
  施用第二級毒品者，處三年以下有期徒刑。
